---
output:
  md_document:
    variant: markdown_github
---
```{r setup, include=FALSE}
knitr::opts_chunk$set(message=FALSE)
```
# Fonctions pour télécharger les données de Mangal
## Introduction
Cet ensemble de fonction a pour but de télécharger les données de Mangal et les rendre accessible à l'utilisateur.

To do :
[] Ajouter la table environnement ;
[] Simplifier la fonction `mangal()` ;
[] Ajouter la posibilité de rechercher les informations dans Mangal par d'autres moyen (id d'un dataset, network ou autre) ;
[] Rendre plus explicite le nom des fonctions pour éviter les erreurs de frappe.

## Vignette
Attention, ces fonctions ont besoin des packages suivant installé sur votre machine :
* `tibble` ;
* `purrr` ;
* `dplyr` ;
* `tidyr` ;
* `httr`.

Pour le moment, les fonctions utilisent uniquement le nom du dataset tel qu'il est entré dans Mangal. Pour cet exemple, on va utiliser le dataset dont le nom est `woodwell_1967`.
```{r echo = TRUE}
# Chargement des fonctions
source("attribute.R")
source("dataset.R")
source("interaction.R")
source("network.R")
source("node.R")
source("reference.R")
source("taxonomy.R")
source("user.R")

nom_dataset <- "woodwell_1967"
```

Chaque fonction récupère la table dont elle porte le nom, par exemple `node()` permet de récupérer tous les nodes d'un dataset simplement.

```{r echo = TRUE}
node_woodwell <- node(dataset_name = nom_dataset)
```

Par défaut toutes fonctions renvoies la sortie brute de la base de donnée, mais il également possible d'obtenir un `dataframe` plus simple à manipuler en spécifiant `raw = FALSE`.

```{r}
node_woodwell <- node(dataset_name = nom_dataset, raw = FALSE)
```
```{r echo = FALSE}
knitr::kable(node_woodwell)
```

La fonction `mangal()` permet quant à elle de récupérer toutes les tables liées à un dataset, dans une `nested list` de `list` ou de `dataframe` comme pour les autres fonctions.

```{r}
source("mangal.R")
all_woodwell <- mangal(nom_dataset, raw = FALSE)
```
